【裁判字號】    97,抗,166
【裁判日期】    971110
【裁判案由】    假扣押
【裁判全文】
臺灣高等法院高雄分院民事裁定           97年度抗字第166號
再  抗告人  乙○○
代  理  人  金玉瑩律師
上列再抗告人因與相對人甲○○間聲請假扣押事件，對於民國97
年6 月27日本院97年度抗字第166 號所為裁定提起再抗告，本院
裁定如下：
    主  文
再抗告駁回。
再抗告訴訟費用新台幣壹仟元由再抗告人負擔。
    事實及理由
一、按對於抗告法院之裁定再為抗告，僅得以其適用法規顯有錯
    誤為理由，並經原法院之許可者為限；原法院之許可以原裁
    定所涉及之法律見解具有原則上之重要性者為限，為民事訴
    訟法第486 條第4 、5 所明定。
二、再抗告意旨略以：(一)伊就本件聲請假扣押之請求，已表明相
    對人登記為尼克森微電子股份有限公司（下稱尼克森公司）
    股東，其出資額係由伊在合作金庫之0000-000-000000 號存
    款帳戶匯出，而主張借名登記關係存在，則該合作金庫帳號
    已足作為資金匯出之釋明證據，本院未就該帳號進行調查，
    有違民事訴訟法第284 條之規定；(二)伊就假扣押之原因，業
    據提出尼克森公司97年2 月20日股東名冊、97年4 月7 日股
    東名冊，釋明相對人處分股票達10萬8000股，以每股新台幣
    （下同）67元計算，價值已達723 萬6000元；(三)又伊嗣後對
    相對人財產聲請執行本件假扣押結果，相對人原保管於華南
    永昌證券高雄分公司之尼克森公司股票54萬1205股及保管於
    宏遠證券公司高雄分公司之尼克森公司股票2 萬9000股，均
    已遭處分，交易之國泰世華商業銀行前金分行亦無存款；相
    對人名下第一商業銀行苓雅分公司之帳戶，亦僅扣到3 萬
    1558元，國泰世華銀行前金分行則未扣到存款，顯然相對人
    已隱匿、處分其存款。原裁定認再抗告人就假扣押之請求及
    原因未為釋明，適用法規顯有錯誤，且本件所涉及之法律問
    題具有原則上之重要性，請求廢棄原裁定，駁回相對人在原
    法院之抗告等語。
三、查本院認再抗告人就本件假扣押之請求及原因，均未提出能
    及時調查之證據以為釋明，業經於原裁定敘明。又所謂適用
    法規顯有錯誤，係指裁判違背法規或現存判例解釋者，或原
    第二審判決就其取捨證據所確定之事實適用法規顯有錯誤而
    言，不包括漏未斟酌證據及認定事實錯誤或不當之情形在內
    ；所謂法律見解具有原則上之重要性者，則係指所涉及之法
    律問題意義重大而有加以闡釋之必要者而言，而訴訟所涉及
    之法律問題是否意義重大而有加以闡釋之必要，其判斷之標
    準應不在於就該訴訟之勝敗有無決定性之影響，而應視該訴
    訟是否有作為一般事件之案例之價值。按民國92年2 月7 日
    修正之民事訴訟法第526 條第2 項，已將「債權人雖未為前
    項釋明，如就債務人所應受之損害已供法院所定之擔保者，
    得命為假扣押」之規定，修正為「前項釋明如有不足，而債
    權人陳明願供擔保或法院認為適當者，法院得定相當之擔保
    ，命供擔保後為假扣押」，以與同條第1 項規定「請求及假
    扣押之原因，應釋明之」相呼應。是請求及假扣押之原因，
    債權人如未先為釋明，縱就債務人所應受之損害供法院所定
    之擔保者，亦不得命為假扣押，必因先提出釋明而有不足之
    時，並經債權人陳明願供擔保或法院認為適當者，始得命供
    擔保後為假扣押，是以債權人若就其中之一未為任何釋明，
    法院仍應駁回債權人之聲請，非謂一經債權人陳明願供擔保
    ，即當然准為假扣押（最高法院93年度台抗字第937 號、94
    年度台抗字第156 號裁判要旨參照）。再抗告人雖指摘原裁
    定認其就假扣押之請求及原因均未為釋明，適用法規顯有錯
    誤，惟再抗告人於本院提出之證據是否足認已盡釋明之責，
    乃屬法院認定事實之職權行使，無適用法規不當之問題，且
    本件所涉及之法律見解，已有法律明文規定，並經最高法院
    作成上開裁判，無再加闡釋之必要，應認無原則上之重要性
    。再抗告人指摘原裁定適用法規不當，且所涉及之法律見解
    具有原則上之重要性，尚非有據，自不應許可其再為抗告。
據上論結，本件再抗告不應許可，依民事訴訟法第486 條第6 項
、第436 條之3 第3 項、第95條、第78條，裁定如主文。
中    華    民    國    97    年    11    月    10    日
                            民事第一庭
                                審判長法官  黃金石
                                法      官  林健彥
                                法      官  謝肅珍
以上正本證明與原本無異。
如不服本裁定應於送達後10日內向本院提出抗告狀（並按他造當
事人之人數附繕本），並繳納抗告費新臺幣1,000 元。
中    華    民    國    97    年    11    月    10    日
                                書  記  官  蘇恒仁


司法院資訊處製作；財團法人民間司法改革基金會備份。
